sl-SI: Športna oprema > Rekreacija na prostem > Kolesarjenje > Dodatki za tricikle: Košarice za tricikle; Zvonci za tricikle; Zastavice za tricikle
en: Sporting Goods > Outdoor Recreation > Cycling > Tricycle Accessories: Tricycle Baskets; Tricycle Bells; Tricycle Flags
tr: Spor Malzemeleri > Açık Hava Etkinlikleri > Bisiklet > Üçteker Aksesuarları: Üç Tekerlekli Bisiklet Sepetleri; Üç Tekerlekli Bisiklet Zilleri; Üç Tekerlekli Bisiklet Bayrakları
zh-CN: 体育用品 > 户外休闲 > 自行车用品 > 三轮车配件: 三轮车篮; 三轮车铃; 三轮车旗
it: Articoli sportivi > Ricreazione outdoor > Ciclismo > Accessori per tricicli: Cestini per triciclo; Campanelli per triciclo; Bandiere per triciclo
da: Sportsartikler > Friluftsliv > Cykling > Trehjulet cykel – tilbehør: Trehjulet cykel – kurve; Trehjulet cykel – klokker; Trehjulet cykel – flag
lt-LT: Sporto prekės > Poilsis lauke > Dviračių sportas > Triračių priedai: Triračių krepšeliai; Triračių skambučiai; Vėliavėlės triračiams
hu: Sportszerek > Szabadtéri kikapcsolódás > Kerékpározás > Tricikli-kiegészítők: Triciklikosarak; Triciklicsengők; Triciklizászlók
sk-SK: Športový tovar > Exteriérové rekreakčné športy > Bicyklovanie > Príslušenstvo pre trojkolky: Košíky na trojkolky; Zvončeky na trojkolky; Vlajky na trojkolky
ro-RO: Articole sportive > Recreere în aer liber > Ciclism > Accesorii pentru triciclete: Coșuri pentru triciclete; Claxoane pentru triciclete; Steaguri pentru triciclete
bg-BG: Спортни стоки > Спортни занимания на открито > Колоездене > Аксесоари за триколки: Кошници за триколка; Звънци за триколка; Знамена за триколки
de: Sportartikel > Outdoor-Aktivitäten > Radfahren > Dreiradzubehör: Dreiradkörbe; Dreiradklingeln; Dreiradfahnen
cs: Sportovní potřeby > Outdoorové aktivity > Cyklistika > Tříkolky – příslušenství: Košíky na tříkolky; Zvonky pro tříkolky; Vlajky na tříkolky
pl: Sprzęt sportowy > Rekreacja na świeżym powietrzu > Kolarstwo > Akcesoria do rowerów trójkołowych: Rowery trójkołowe cargo; Dzwonki do rowerów; Chorągiewki do rowerów
vi: Dụng cụ thể thao > Giải trí ngoài trời > Đạp xe > Phụ kiện xe ba bánh: Giỏ xe đạp ba bánh; Chuông xe đạp ba bánh; Cờ xe đạp ba bánh
zh-TW: 體育用品 > 室外休閒 > 單車 > 三輪車配件: 三輪車籃; 三輪車鈴; 三輪車旗
el: Αθλητικά είδη > Υπαίθριες δραστηριότητες αναψυχής > Ποδηλασία > Αξεσουάρ τρίκυκλων: Καλάθια τρίκυκλων; Καμπανάκια τρίκυκλων; Σημαίες τρίκυκλων
pt-PT: Artigos de desporto > Atividades recreativas no exterior > Ciclismo > Acessórios para triciclos: Cestos para triciclos; Campainhas para triciclos; Bandeiras para triciclos
th: อุปกรณ์กีฬา > สันทนาการกลางแจ้ง > ปั่นจักรยาน > อุปกรณ์จักรยานสามล้อ: ตะกร้าจักรยานสามล้อ; กระดิ่งจักรยานสามล้อ; ธงจักรยานสามล้อ
fi: Urheilutarvikkeet > Ulkoharrasteet > Pyöräily > Kolmipyörien lisätarvikkeet: Kolmipyörän korit; Kolmipyörän kellot; Kolmipyörän liput
hr-HR: Sportska oprema > Rekreacija na otvorenom > Biciklizam > Dodaci za tricikle: Košare za tricikl; Zvona za tricikl; Zastave za tricikl
ru: Спортивные товары > Активный отдых на открытом воздухе > Езда на велосипеде > Аксессуары для трехколесных велосипедов: Корзины для трехколесных велосипедов; Звонки для трехколесных велосипедов; Флаги для трехколесных велосипедов
sv: Sportartiklar > Utomhusaktiviteter > Cykling > Tillbehör till trehjulingar: Cykelkorgar till trehjulingar; Ringklocka till trehjulingar; Flaggor till trehjulingar
nl: Sportartikelen > Buitenrecreatie > Fietsen > Accessoires voor driewielers: Manden voor driewielers; Bellen voor driewielers; Vlaggen voor driewielers
pt-BR: Artigos esportivos > Atividades ao ar livre > Ciclismo > Acessórios para triciclos: Cestinhas para triciclo; Buzinas para triciclo; Bandeiras para triciclo
nb: Sportsutstyr > Friluftsliv > Sykling > Tilbehør til trehjulssykler: Kurver for trehjulssykkel; Bjeller for trehjulssykkel; Flagg for trehjulssykkel
ko: 스포츠용품 > 야외 레크레이션 > 사이클링 > 세발자전거 부대용품: 세발 자전거 바구니; 세발 자전거 벨; 세발 자전거 깃발
fr: Équipements sportifs > Loisirs de plein air > Vélo > Accessoires de tricycles: Paniers de tricycle; Sonnettes de tricycle; Drapeaux de tricycle
es: Equipamiento deportivo > Actividades al aire libre > Ciclismo > Accesorios para triciclos: Cestas para triciclos; Timbres para triciclos; Banderas para triciclos
ja: スポーツ用品 > 屋外レクリエーション > サイクリング > 三輪車関連用品: 三輪車のカゴ; 三輪車のベル; 三輪車の旗